【裁判字號】    91,訴,2572
【裁判日期】    920508
【裁判案由】    偽造文書
【裁判全文】
臺灣板橋地方法院刑事判決                        九十一年度訴字第二五七二號
    公  訴  人  臺灣板橋地方法院檢察署檢察官
    被      告  乙○○
右列被告因偽造文書案件，經檢察官提起公訴（九十一年度偵字第一八九五一號），
本院判決如左：
    主  文
乙○○行使偽造私文書，足以生損害於公眾及他人，處有期徒刑參月，如易科罰金，
以參佰元折算壹日，緩刑貳年。
臺北縣警察局北縣警交字第Ｃ00000000號舉發違反道路交通管理事件通知單
上所偽造之「甲○○」署押參枚，及序號為０一七四一四號酒精濃度測試單上偽造之
「甲○○」署押壹枚均沒收。
    事  實
一、乙○○於民國九十一年六月十五日一時五十分許，駕駛車號為ＣＧ—九八一五號
    自用小客車，行經台北縣土城市○○路○段一三九號前經警攔檢，乙○○因有飲
    用酒類（公共危險罪部分另案偵辦中），為免被罰，於執勤警員依法實施酒測及
    執行告發時，基於行使偽造私文書之犯意，冒用甲○○之名義，在序號為０一七
    四一四號酒精濃度測試單上「被測人」處，偽簽「甲○○」之署押一枚；復接續
    在台北縣政府警察局北縣警交字第Ｃ00000000號舉發違反道路交通管理
    事件通知單上，偽簽「甲○○」之署押一次（通知單為一式四份，以複寫製作移
    送聯、迴覆聯及存查聯，另通知聯並無署押，交由違規行為人收執），表示已收
    受該違規舉發通知單之通知聯後，再持以行使而將其餘各聯交回執勤之警員，足
    以生損害於甲○○本人及警察暨監理機關對於交通違規事件舉發管理之正確性。
    嗣乙○○於其犯罪為偵查機關發覺前，向臺北縣政府警察局土城分局頂埔派出所
    自首而接受裁判，始知悉上情。
二、案經乙○○自首臺北縣警察局土城分局報請臺灣板橋地方法院檢察署檢察官偵查
    起訴。
    理  由
一、訊據被告對於右揭事實，坦承不諱，核與被害人甲○○於警訊中指述之情節相符
    ，並有臺北縣警察局北縣警交字第Ｃ00000000號舉發違反道路交通管理
    事件通知單通知聯、存查聯及酒精濃度測試單各一件在卷可稽。又被告於上開舉
    發違規通知單、酒精濃度測試單偽簽「甲○○」簽名，使警察機關舉發有誤，將
    致被害人誤受裁決機關裁處，故其犯行足生損害於被害人及警察暨監理機關對交
    通違規事件舉發管理之正確性，當屬無疑。是本件事證明確，被告犯行堪以認定
    。
二、按被告在舉發違反道路交通管理事件通知單上偽簽「甲○○」之簽名，自不待依
    據習慣或特約，單從形式上觀察，即足以知悉其文意係表示由甲○○名義出具受
    領收執該舉發違規通知單通知聯之用意證明，此與事先在印妥內容之收據上偽簽
    他人姓名之情形，無分軒輊，當然屬於刑法第二百十條所稱之私文書（參見最高
    法院八十三年度台上字第六六三一號判例意旨）。其偽造後持以交付執勤員警而
    行使之，核被告所為，係犯刑法第二百十六條、第二百十條之行使偽造私文書罪
    。其在舉發違反道路交通管理事件通知單上偽造甲○○署押之行為，為偽造私文
    書之階段行為；而偽造私文書之低度行為，復為其後行使之高度行為所吸收，均
    不另論罪。至被告於同一時地，另在酒精濃度測試單之被測人欄內偽造「甲○○
    」之署押一枚，係與前開在舉發違反道路交通管理事件通知單偽造甲○○署押，
    為同一接續行為，惟其前開偽造署押行為既為偽造私文書行為所吸收，亦同不另
    論罪，併予指明。又被告於本件犯罪為偵查機關發覺前自首而接受裁判，此有台
    北縣政府警察局土城分局頂埔派出所呈報單一紙附於偵查卷可稽，依刑法第六十
    二條前段規定，減輕其刑。爰審酌被告為脫免其交通違規行為遭警取締，竟冒用
    他人名義，動機已有可議，惟犯罪後態度良好，坦承犯行，頗有悔意等一切情狀
    ，量處如主文所示之刑，並諭知易科罰金之折算標準。末按被告未曾受有期徒刑
    以上刑之宣告，有台灣高等法院檢察署刑案紀錄簡覆表在卷可憑，經此罪刑宣告
    當知警惕，應無再犯之虞，本院認所宣告之刑以暫不執行為適當，併予宣告緩刑
    二年，以啟自新。
三、被告於臺北縣警察局北縣警交字第Ｃ00000000號舉發違反道路交通管理
    事件通知單上所偽造之「甲○○」署押三枚（通知單為一式四份，以複寫製作移
    送聯、迴覆聯及存查聯，另通知聯並無署押，有該通知聯正本附於偵查卷可稽）
    ，以及在序號為０一七四一四號酒精濃度測試單上偽造之「甲○○」署押一枚，
    不問屬於犯人與否，均應依刑法第二百十九條規定宣告沒收。
據上論斷，應依刑事訴訟法第二百九十九條第一項前段，刑法第二百十六條、第二百
十條、第六十二條前段、第二百十九條、第四十一條第一項前段、第四十七條，罰金
罰鍰提高標準條例第二條，判決如主文。
本案經檢察官李海龍到庭執行職務。
中    華    民    國      九十二      年      五      月      八        日
                                      臺灣板橋地方法院刑事第一庭
                                          法  官  李君豪
右正本證明與原本無異
如不服本判決應於送達後十日內向本院提出上訴狀
                                          書記官  楊灥
中    華    民    國      九十二      年      五      月      八        日
附錄本案論罪科刑法條全文：
刑法第二百十六條：
  行使第二百十條至第二百十五條之文書者，依偽造、變造文書或登載不實事項或使
  登載不實事項之規定處斷。
刑法第二百十條：
  偽造、變造私文書，足以生損害於公眾或他人者，處五年以下有期徒刑。


司法院資訊處製作；財團法人民間司法改革基金會備份。
